臺灣板橋地方法院刑事判決　　　　　　　　　　　　九十一年度簡上字第一五九號
　　上　訴　人
　　即　被　告　甲○○　男　三.
右上訴人因恐嚇案件，不服本院板橋簡易庭九十一年度板簡字第三九○號中華民國九
十一年三月二十二日第一審判決（聲請案號：九十一年度偵字第一一七一號），提起
上訴，本院管轄之第二審合議庭判決如左：
    主  文
原判決撤銷。
甲○○以加害生命之事，恐嚇他人致生危害於安全，處拘役肆拾日，如易科罰金，以
佰元折算壹日。緩刑參年，緩刑期中付保護管束。
    事  實
一、甲○○曾於民國八十六年間因公共危險案件，經本院判處有期徒刑一年、緩刑二
    年，並於八十七年二月十九日確定，目前已緩刑期滿，竟不知悛悔，於民國九十
    年十二月二十五日凌晨一時三十分許，因不滿乙○○每日發動車輛之聲音，擾及
    夜晚之安眠，竟持基於恐嚇之犯意，持家中之菜刀至乙○○在台北縣板橋市○○
    街七十六號一樓之住處，以菜刀敲打乙○○住處之鐵捲門，並恐嚇稱「你們全家
    人給我出來，不然的話，我要拿刀砍你們」等語，致使乙○○心生畏懼，復經乙
    ○○報案後由警循線查獲。
二、案經乙○○訴由台北縣政府警察局海山分局報請臺灣板橋地方法院檢察署檢察官
    偵查起訴。
    理  由
一、訊據上訴人即被告甲○○於本院審理時固坦承有持菜刀敲告訴人家中之鐵門，惟
    矢口否認右揭犯行，辯稱：並未恐嚇告訴人，是因為告訴人長期製造噪音，無法
    忍受，經報警後，警方亦不處理，有拿菜刀去敲告訴人家中之鐵門，問告訴人會
    不會吵，就離開了，警訊筆錄是警察被強迫簽名的，伊有器質性精神病及邊緣性
    人格云云。然查：
（一）右揭犯罪事實，業據告訴人乙○○於警訊時指訴：我於十二月五日一時三十分
      回到家裡，快到家裡時，看到一名男子拿著菜刀敲打我家的鐵門，當時他說『
      你們全家人給我出來，不然的話，我要拿刀砍你們等語；而於本院審理時亦指
      訴：被告有拿菜刀敲鐵門叫我出來，說要殺我全家等語，核與目擊證人丙○○
      於警訊及本院審理時證述：有看到該名男子敲打鐵門十分鐘後離開，沒有聽到
      被告說什麼等語之情節大致相符（參見偵查卷第六頁、第八頁、本院本院九十
      一年六月十九日訊問筆錄）。準此，被告當天確實持菜刀敲打告訴人鐵門，而
      菜刀對於人之生命、身體、健康具有重大危害性，係可致人於死傷之凶器，被
      告於深夜時分，持家中之菜刀敲打告訴人住處之鐵門，足認被告有恐嚇告訴人
      之犯意，至為明確。
（二）被告於警訊時亦供述有敲打告訴人之鐵門，及伊有精神上之疾病等語，核與本
      院審理時供述相同，足見被告上開於警訊時之供述，應係出於任意性。且被告
      於移送檢察官時，亦未提出刑求之抗辯，從而被告辯稱警訊筆錄係遭警察強迫
      簽名等語，顯與事實不符。
（三）被告於八十九年九月間因酒癮、人格異常與自殺企圖而住院治療過，之後陸續
      就診，於八十七年十月間又因酒癮、藥物濫用與人格異常而住院之後，未再回
      診，直至九十一年一月八日回診要求開立診斷證明，所謂器質性精神病，係指
      因酒精或藥物濫用後，所出現之精神錯亂症，所謂邊緣性人格異常係指情緒不
      穩，認同及人際關係障礙，通常器質性精神病，經過短暫處理已算痊癒等情，
      有馬偕紀念醫院九十一年七月十九日馬院醫精字第九一一六七號函卷可案，準
      此，被告雖有器質上精神病及邊緣性人格之疾病，但尚未達於精神耗弱之程度
      。再者，被告於本院審理時庭訊時，對告訴人及證人丙○○之陳述，均能適時
      應答提出意見，對於本院提出之問題，亦能對答如流，精神氣色尚稱良好，並
      無特殊異常之現象，亦難以認定被告有何精神耗弱或心神喪失之情形。
（四）被告空言否認，所辯顯係卸責之詞，不足採信，事證明確，被告犯行堪予認定
      。
二、核被告所為，係犯刑法第三百零五條恐嚇危害安全罪。
三、原審法院對右揭被告予以論罪科刑，固非無見，惟查扣案之菜刀一把，並非被告
    所有，業據被告於本院審理時供述在卷，不在本件中宣告沒收，原審認為扣案之
    菜刀一把為被告所有，依刑法第三十八條第一項第二款宣告沒收，自有未洽。被
    告上訴意旨仍執前詞，否認犯罪，指摘原判決不當，雖無可取，然原審判決此部
    份既有可議，自應予以撤銷改判。審酌被告犯罪之動機、目的、手段，犯罪所生
    之危害，及犯罪後否認犯行等一切情狀，量處如主文所示之刑，並諭知易科罰金
    之折算標準。
四、又被告雖曾受有期徒刑以上之宣告，已緩刑期滿，視為未曾受有期徒刑以上之宣
    告，有臺灣高等法院檢察署刑案記錄簡覆表附卷可稽，被告係因鄰居長期噪音無
    法安眠，一時失慮，誤觸刑章，經此偵審教訓，已足使其知所惕勉，堪信無再犯
    之虞，認所宣告之刑，以暫不執行為適當，因併宣告如主文所示之緩刑，並於緩
    刑期中付保護管束。
據上論斷，應依刑事訴訟法四百五十五條之一第一項、第三項、第三百六十九條，刑
法第七十四條第一款、第九十三條第一項，判決如主文。
本案經檢察官朱學瑛到庭執行職務。
中      華      民      國    九十一    年      十      月     十五     日
                              臺灣板橋地方法院刑事第六庭
                                  審判長法  官  徐玉玲
                                        法  官  蔡新毅
                                        法  官  徐蘭萍
右正本證明與原本無異
本件不得上訴
中      華      民      國    九十一    年      十      月     十五     日
                                        書記官  陳映孜
附錄本案所犯法條全文
中華民國刑法第三百零五條
(恐嚇危害安全罪)
以加害生命、身體、自由、名譽、財產之事，恐嚇他人致生危害於安全者
，處二年以下有期徒刑、拘役或三百元以下罰金。
